臺灣苗栗地方法院刑事判決
111年度金簡上字第40號
公  訴  人  臺灣苗栗地方檢察署檢察官
上  訴  人  
即  被  告  林政杰





上訴人即被告因違反洗錢防制法等案件，不服本院111年度苗金
簡字第96號中華民國111年5月25日第一審簡易判決（起訴案號：
111年度軍偵字第8號），提起上訴，本院管轄之第二審合議庭判
決如下：
    主  文
上訴駁回。
林政杰緩刑貳年。
    事實及理由
一、審理範圍：
　　按上訴得明示僅就判決之刑、沒收或保安處分一部為之，刑
    事訴訟法第348條第3項定有明文。上訴人即被告林政杰（下
    稱被告）於本院表示：原判決刑度過重，爰提起上訴，請求
    從輕量刑或給予緩刑等語（見本院卷第85頁），明示僅就原
    判決之刑部分提起上訴，依刑事訴訟法第348條第3項規定，
    本院審理範圍僅限於原判決所處之刑部分，不及於原判決所
    認定之犯罪事實、所犯法條（論罪）、沒收等其他部分，並
    依刑事訴訟法第455條之1第3項及第373條規定，就此部分引
    用原審刑事簡易判決書暨聲請簡易判決處刑書記載之犯罪事
    實、證據（如附件）。
二、被告上訴意旨略以：被告已與告訴人童翊峰達成和解並依約
    按期給付；原判決刑度過重，爰提起上訴，請求從輕量刑或
    給予緩刑等語。
三、按量刑係法院就繫屬個案犯罪之整體評價，為事實審法院得
    依職權自由裁量之事項。量刑判斷當否之準據，應就判決之
    整體觀察為綜合考量，不可摭拾其中片段，遽予評斷。苟係
    以行為人之責任為基礎，並已斟酌刑法第57條各款所列情狀
    ，基於刑罰目的性之考量、刑事政策之取向，以及行為人刑
    罰感應力之衡量等因素為之觀察，且其刑之量定並未逾越公
    平正義之精神，客觀上亦不生量刑畸重之裁量權濫用，自不
    得遽指為違法；在同一犯罪事實與情節，如別無其他加重或
    減輕之原因，下級審法院量定之刑，亦無過重或失輕之不當
    情形，則上級審法院對下級審法院之職權行使，原則上應予
    尊重（最高法院100年度台上字第2320號判決、98年度台上
    字第1051號判決意旨）。查原審以被告所犯之罪係刑法第30
    條第1項前段、第339條第1項之幫助詐欺取財罪及刑法第30
    條第1項前段、洗錢防制法第14條第1項之幫助一般洗錢罪，
    事證明確，並審酌全案卷證，就被告上開犯行量處有期徒刑
    3月，併科罰金新臺幣（下同）1萬元，罰金如易服勞役，以
    1,000元折算1日，並諭知易服勞役之折算標準，認事用法並
    無違誤，量刑亦為妥適，核無不當或違法。又被告雖於原審
    判決後與告訴人達成調解，並提出調解書1份，且經告訴人
    到庭陳述希望幫被告求情等語（見本院卷第71至72、85頁）
    ，原審雖未及審酌，然本院考量原審所判處之刑度已屬輕度
    刑，雖被告已與告訴人達成和解並依約按期給付，然被告所
    犯幫助一般洗錢罪，仍係助長詐欺取財犯罪風氣，並使詐欺
    不法所得真正去向、所在得以隱匿，並造成犯罪偵查機關追
    查贓款、查獲犯罪行為人之困難，對社會秩序危害非淺，所
    為仍有不該，是前開資料影響罪責之程度容為有限，則原審
    之量刑於上開量刑因素有所變動之情形下仍屬妥適，無法據
    此認為原審之量刑基礎有所動搖，故認原審就被告刑度之量
    處，仍屬允當。是經本院考量被告於第二審提出之相關情事
    ，並綜合審酌本案一切量刑因素，認原審量刑並未逾越法定
    刑範圍，且已斟酌刑法第57條各款所列情形，亦無過重、失
    輕之情事，難謂有何違法失當之處，自當予以維持。是上訴
    意旨請求從輕量刑，為無理由，應予駁回。
四、末查被告未曾因故意犯罪受有期徒刑以上刑之宣告，此有臺
    灣高等法院被告前案紀錄表1份附卷可查。本院審酌被告因
    一時思慮不周，致罹刑章，經此次刑事程序後，應能知所警
    惕，如暫緩其刑之執行，使被告有在原有社會、家庭支持系
    統下改過向善之機會，並藉由緩刑期間不得再犯他罪之心理
    強制作用，防止被告再犯，是本院認被告本次犯行所受刑之
    宣告以暫不執行為適當，爰宣告如主文所示之緩刑，以勵自
    新。又倘被告有刑法第75條、第75條之1所定情形，檢察官
    將得依法聲請撤銷緩刑之宣告，併此敘明。
據上論斷，應依刑事訴訟法第455條之1第1項、第3項、第368條
、第373條，判決如主文。
本案經檢察官石東超提起公訴，檢察官吳宛真到庭執行職務。
中　　華　　民　　國　　111 　年　　10　　月　　6 　　日
                  刑事第一庭審判長法  官  陳茂榮
                                  法  官  高御庭
                                  法  官  顏碩瑋
以上正本證明與原本無異。
不得上訴。
                                  書記官  蔡孟穎
中　　華　　民　　國　　111 　年　　10　　月　　6 　　日